# 咨询陈版，有关合并范围的问题

提问人：laoshiqan 时间：2014-06-19 12:19:46
关于ABCD公司因股权比例变动是否 应纳入第一大股东AAA合并范围的请示
一、情况介绍 （一）历史情况 AAA股份有限公司(以下简称“AAA”)截至 2013 年 12 月 31 日持有ABCD股份有限公司（以下简称“ABCD”）股比为32.79%，是ABCD的第一大股东。 2013 年度年审及以往年度由于以下原因，我们未将ABCD纳入AAA合并范围，原因如下： AAA持有ABCD32.79%股权，为第一大股东。ABCD董事会由 9 人组成，其中：AAA派出董事 4 名，独立董事 3 名，第二大股东派出董事 2 名，ABCD之董事长、监事会召集人和财务总监均由AAA派出人员担任。我们认为，因以下原因AAA不能实际控制ABCD纳： ① AAA在ABCD董事会成员中未过半数； ② ABCD虽然是第一大股东，但前四大主要股东的三家公司共持股35.03%，在股东会中并不能占绝对的多数，如果其他三家公司联合，将超过AAA的表决权； ③ ABCD的技术掌握在第二大股东BBB有限公司，其法定代表人是ABCD的总经理，在核心技术层面，ABCD不能实施有限控制。 ABCD章程中董事会规定如下： 第一百零六条 董事会由九名董事组成，设董事长 1 人，副董事长 2 人，独立董事 3 人。 第一百一十八条 董事会会议应有过半数的董事出席方可举行。董事会作出决议，必须经全体董事的过半数通过。 董事会决议的表决，实行一人一票。 第一百一十九条 董事与董事会会议决议事项所涉及的企业有关联关系的,不得对该项决议行使表决权，也不得代理其他董事行使表决权。该董事会会议由过半数的无关联关系董事出席即可举行，董事会会议所作决议须经无关联关系董事过半数通过。出席董事会的无关联董事人数不足 3 人的，应将该事项提交股东大会审议。 ABCD的董事会及高管成员构成如下： 姓名 职务 隶属股东 董事会成员 A1 董事长 AAA股份有限公司 A2 副董事长 AAA股份有限公司 A 副董事长 BBB有限公司 A 独立董事 A 独立董事 A独立董事 A 董事 AAA股份有限公司 A 董事 BBB有限公司 A 董事 AAA股份有限公司 A 高管成员 B1 董事会秘书 AAA股份有限公司 B 总经理 BBB有限公司 B 副总经理 AAA股份有限公司 B 副总经理 AAA股份有限公司 B 副总经理 AAA股份有限公司 B 财务总监 AAA股份有限公司2010 年-2011年ABCD实施了一项重大资产重组事项，ABCD按19.03元/股向AAA股份有限公司（以下简称“AAA”）、BBB有限公司（以下简称“BBB”）、CCC公司（CCC有限公司，以下简称“CCC”）、DDD（DDD有限公司，以下简称“DDD”）分别非公开发行股票。
在本次重大资产重组中，ABCD与AAA、BBB、CCC、DDD签署了《关于盈利补偿的协议书》及补充协议（以下简称“盈利补偿协议”），承诺：如资产重组公司 2011 、 2012 、 2013 年实际盈利数未能达到约定金额，则本次重组的交易方AAA、BBB、CCC、DDD应执行协议约定的股份补偿方式，分别补偿该等差额。 （二） 2014 年最新情况 根据ABCD2013年度股东大会，ABCD由于 2012 、 2013年实际盈利情况未能达到上述盈利承诺，根据补偿协议测算，AAA、BBB、CCC、DDD各自需补偿其他股东股份，并按协议规定将该等补偿股份赠送给其他股东。赠送之后的股权比例为： 股东名称 比例(%) AAA 33.82% BBB 20.48% CCC 6.95%DDD 3.01% 其他流通股股东 35.74% 合计 100.00%
二、问题提出 AAA在进行赠股后的持股比例为33.82%，其他三家股东合计持股比例为30.44%，其他35.74%的股东比较分散。AAA是否应将ABCD纳入合并范围？ 三、问题分析 AAA持有ABCD股比为33.82%，比另外的三大股东总共持股比例30.44%超过3.38%。其他的股东较为分散，前 10 大股东中的另外 6 大基本为基金持有，持股比例在4%以上。上述所说的三个不纳入范围的如下理由使得AAA仍然对ABCD不能控制： ① AAA在ABCD董事会成员中未过半数； ② ABCD的核心技术掌握在第二大股东BBB有限公司，其法定代表人是ABCD的总经理，在核心技术层面，ABCD不能实施有限控制。 因此，AAA在进行股权赠股后仍不能将ABCD纳入合并范围。

回答人：chenyiwei
根据你所说的情况，个人基本赞同你的理解。即原先导致AAA不能控制ABCD的因素在股权比例此次变化之后并无根本的改变。